【裁判字號】    98,訴,2954
【裁判日期】    980930
【裁判案由】    毒品危害防制條例
【裁判全文】
臺灣板橋地方法院刑事判決              98年度訴字第2954號
公  訴  人  臺灣板橋地方法院檢察署檢察官
被      告  甲○○
                    （現在臺灣桃園女子監獄執行中）
上列被告因違反毒品危害防制條例案件，經檢察官提起公訴（98
年度毒偵字第4997號），本院依簡式審判程序審理後，判決如下
：
    主    文
甲○○施用第一級毒品，累犯，處有期徒刑拾月。
    事    實
一、甲○○前因施用毒品案件，經本院裁定送觀察、勒戒，經觀
    察、勒戒後，認無繼續施用毒品傾向，於民國89年10月30日
    執行完畢釋放出臺灣臺北看守所附設勒戒所，並由臺灣板橋
    地方法院檢察署檢察官以89年度毒偵字第5689號為不起訴處
    分確定，惟其於前開觀察、勒戒執行完畢釋放後5 年內，復
    因施用第二級毒品，經臺灣士林地方法院以92年度士簡字第
    549 號判決判處有期徒刑3 月確定，並於94年3 月24日縮刑
    期滿執行完畢。甲○○復因施用第二級毒品，經本院以95年
    度簡字第971 號判決判處有期徒刑6 月（下稱甲刑期）確定
    ；再因施用第二級毒品，經本院以95年度易字第2500號判決
    判處有期徒刑6 月確定，嗣經本院以96年度聲減字第754 號
    裁定減為有期徒刑3 月（下稱乙刑期）確定，經入監接續執
    行甲、乙刑期，甫於96年7 月31日縮刑期滿執行完畢。
二、詎甲○○仍不知悔改，竟基於併同施用第一級、第二級毒品
    之犯意，於98年4 月20日上午某時許（起訴書分別誤載及略
    載為98年4 月21日晚間10時30分許為警採尿前回溯前26小時
    、96小時之某時），在臺北縣永和市○○路上之某友人住處
    （起訴書略載為不詳地點），將第一級毒品海洛因及第二級
    毒品甲基安非他命一起放置在玻璃球吸食器內，再以點火燒
    烤吸食煙霧之方式（起訴書略載為不詳方式），同時施用海
    洛因、甲基安非他命1 次。嗣於98年4 月21日晚間9 時30分
    許，因甲○○另有違反毒品危害防制條例案件經發布通緝中
    ，而為警在臺北縣中和市○○路293 號查獲逮捕，並經警員
    採集其尿液送鑑驗後，始悉上情。
三、案經臺北縣政府警察局中和第二分局移請臺灣板橋地方法院
    檢察署檢察官偵查後提起公訴。
    理    由
一、本案被告甲○○所犯均係死刑、無期徒刑、最輕本刑為3 年
    以上有期徒刑以外之罪，其於準備程序中就被訴事實皆為有
    罪之陳述，經本院告知簡式審判程序之旨，並聽取公訴人、
    被告之意見後，經合議庭裁定由受命法官獨任進行簡式審判
    程序審理，合先敘明。
二、上揭犯罪事實，業據被告甲○○於本院準備程序中及審理時
    均坦承不諱，而其於98年4 月21日為警捕獲後，經採集其尿
    液送台灣檢驗科技股份有限公司囑託鑑定結果，確呈嗎啡（
    按海洛因經施用進入人體後，係水解還原成嗎啡，再代謝排
    出體外，業據行政院衛生署藥物食品檢驗局以73藥檢壹字第
    030221號函文說明綦詳，而為本院辦理施用第一級毒品案件
    職務上所已知）及甲基安非他命陽性反應，有該公司98年5
    月12日濫用藥物檢驗報告1 份在卷可稽，足以佐證被告自白
    與事實相符，堪以採信。又公訴意旨雖認被告應係於98年4
    月21日晚間10時30分許為警採尿回溯前26小時之某時施用海
    洛因云云，惟按毒品施用後於尿液中可檢出之時間，受施用
    劑量及頻率、施用方式、飲水量之多寡、個人體質及其代謝
    情況等因素影響，因個案而異，一般可檢出之時間海洛因為
    施用後2 至4 天等情，業經行政院衛生署管制藥品管理局以
    92年3 月10日管檢字第0920001495號函文釋明在案，同為本
    院辦理施用第一級毒品案件職務上所已知，是依卷內積極證
    據資料顯示，被告於本院訊問時，供稱其係於98年4 月20日
    上午某時許，併同施用海洛因、甲基安非他命等情，尚非不
    能採信，故檢察官就此尚有誤會，附此敘明。再被告前因施
    用毒品案件，經本院裁定送觀察、勒戒，經觀察、勒戒後，
    認無繼續施用毒品傾向，於89年10月30日執行完畢釋放出臺
    灣臺北看守所附設勒戒所，並由臺灣板橋地方法院檢察署檢
    察官以89年度毒偵字第5689號為不起訴處分確定，惟其於前
    開觀察、勒戒執行完畢釋放後5 年內，復因施用第二級毒品
    ，經臺灣士林地方法院以92年度士簡字第549 號判決判處有
    期徒刑3 月確定等情，有臺灣高等法院被告前案紀錄表1 份
    附卷可稽，足徵被告於觀察、勒戒執行完畢釋放後5 年內，
    復因施用第二級毒品經法院判處罪刑後，始再為本案併同施
    用第一級、第二級毒品犯行之事證明確，已非毒品危害防制
    條例第20、23條所定之「初犯」或「5 年後再犯」情形（最
    高法院95年度第7 次刑事庭會議紀錄參照），自應依法論科
    。
三、按海洛因、甲基安非他命分別屬毒品危害防制條例第2 條第
    2 項第1 款、第2 款規定之第一級、第二級毒品，是核被告
    甲○○所為，係犯毒品危害防制條例第10條第1 項、第2 項
    之施用第一級、第二級毒品罪。被告為施用海洛因、甲基安
    非他命而持有海洛因、甲基安非他命之低度行為，各為其施
    用第一級、第二級毒品之高度行為所吸收，均不另論罪。查
    被告前有如事實欄一所載之刑案前科及徒刑執行情形，有前
    開臺灣高等法院被告前案紀錄表在卷足徵，其於有期徒刑執
    行完畢5 年內故意再犯本案有期徒刑以上之前開二罪，依刑
    法第47條第1 項規定皆成立累犯，並均應加重其刑。又被告
    於98年4 月20日上午某時許，係以同一燒烤吸食行為違犯上
    揭施用第一級、第二級毒品罪名，業據被告於本院訊問時供
    明無訛，且經遍查全卷，尚無足以證明被告所述與事實不符
    之積極證據資料，依罪疑唯輕原則，自應作有利於被告之認
    定，故被告所為係屬想像競合犯，應從一重之施用第一級毒
    品罪處斷，公訴意旨未參酌上情而請求予以分論併罰，尚有
    未合，併此敘明。爰審酌被告前已有因施用毒品經法院判處
    刑罰之前科紀錄，竟仍不思尋求正當之身心發展，再併同施
    用足以導致精神障礙、性格異常，甚至造成生命危險之海洛
    因、甲基安非他命，戕害一己之身心健康，對社會治安可能
    之危害程度非微，惟其於犯後尚知坦認犯行等一切情狀，量
    處如主文所示之刑，以資懲儆。
據上論斷，應依刑事訴訟法第273 條之1 第1 項、第299 條第1
項前段，毒品危害防制條例第10條，刑法第11條前段、第47條第
1 項、第55條，判決如主文。
本案經檢察官馮君傑到庭執行職務。
中    華    民    國    98    年    9     月    30    日
                  刑事第十七庭  法  官  張 兆 光
上列正本證明與原本無異。
如不服本判決，應於判決送達後10日內敘明上訴理由，向本院提
出上訴狀 (應附繕本) ，上訴於臺灣高等法院。其未敘述上訴理
由者，應於上訴期間屆滿後20日內向本院補提理由書「切勿逕送
上級法院」。
                                書記官  曹 秋 冬
中    華    民    國    98    年    9     月    30    日
附錄本案論罪科刑法條：
毒品危害防制條例第10條
施用第一級毒品者，處6 月以上5 年以下有期徒刑。
施用第二級毒品者，處3 年以下有期徒刑。


司法院資訊處製作；財團法人民間司法改革基金會備份。
